【裁判字號】    97,易,664
【裁判日期】    970930
【裁判案由】    竊盜
【裁判全文】
臺灣雲林地方法院刑事判決               97年度易字第664號
公  訴  人  臺灣雲林地方法院檢察署檢察官
被      告  丁○○
                    （另案在臺灣臺中監獄執行中）
            丙○○
                    （另案在臺灣雲林監獄執行中）
上列被告等因竊盜案件，經檢察官提起公訴（97年度偵字第3260
號），被告2 人就被訴事實為有罪之陳述，本院進行簡式審判程
序，判決如下：
    主  文
丁○○共同竊盜，累犯，處有期徒刑拾月；又共同竊盜，累犯，
處有期徒刑拾月。應執行有期徒刑壹年陸月。
丙○○共同竊盜，累犯，處有期徒刑拾月；又共同竊盜，累犯，
處有期徒刑拾月。應執行有期徒刑壹年陸月。
    事  實
一、丁○○前因竊盜、毒品危害防制條例等案件，經法院分別判
    處有期徒刑3 月、6 月，定應執行刑為有期徒刑8 月確定；
    又因施用第1 、2 級毒品、竊盜等案件，經法院分別判處有
    期徒刑9 月、7 月、6 月，定應執行刑為有期徒刑1 年7 月
    確定，上開案件接續執行，於民國95年11月9 日縮短刑期假
    釋出監，於96年2 月28日假釋期滿假釋未經撤銷，其未執行
    之刑，以已執行論。丙○○前因毒品危害防制條例、竊盜等
    案件，分別經法院判處有期徒刑8 月、10月，定應執行刑為
    有期徒刑1 年5 月確定，於95年10月31日縮短刑期假釋出監
    ，於96年1 月20日假釋期滿假釋未經撤銷，以已執行論。均
    不知悔改，復分別為下列竊盜犯行：
    (一)丁○○、丙○○共同基於意圖為自己不法所有之犯意聯絡
      ，於96年9 月7 日下午3 、4 時許，前往雲林縣麥寮鄉臺
      塑六輕廠東南門45路堤防旁，以由丁○○持其所有之鑰匙
      1 支（未扣案）開啟車門及開啟電源發動引擎、丙○○在
      旁把風之方式，共同竊取戊○○所有車牌號碼RW-6683 號
      之自小客車1 部，得手後，供己代步使用。嗣於96年9 月
      15日上午7 時10分許，駕駛上開車輛在彰化縣芳苑鄉台17
      線功湖路口與他人發生車禍，2 人遂駕車返回雲林縣，由
      丙○○將該車輛棄置於雲林縣東勢鄉有才村「大將爺廟」
      前廣場。
    (二)於96年9 月15日上午9 時許，丁○○與丙○○行經雲林縣
      褒忠鄉○○村○○路186 巷45號前，見甲○○所有車牌號
      碼CQ-6525 號自小客車停放於該處，又共同基於意圖為自
      己不法所有之犯意聯絡，以由丁○○持上開其所有之鑰匙
      1 支開啟車門及開啟電源發動引擎、丙○○在旁把風之方
      式，共同竊取甲○○所有之上開自小客車，得手後，供己
      代步使用。嗣於同日下午1 時許，丁○○、丙○○駕駛車
      牌號碼CQ-6525 號自小客車前往彰化基督教醫院二林分院
      探視車禍傷者時，經警在場埋伏而查獲。
二、案經彰化縣警察局芳苑分局報告臺灣雲林地方法院檢察署檢
    察官偵查起訴。
    理  由
一、本件被告丁○○、丙○○所犯係死刑、無期徒刑、最輕本刑
    為3 年以上有期徒刑以外之罪，被告2 人就被訴事實均為有
    罪之陳述，經本院裁定以簡式審判程序審理，依刑事訴訟法
    第273 條之2 、同法第159 條第2 項之規定，不適用傳聞法
    則有關限制證據能力之相關規定，合先敘明。
二、上揭事實，業據被告丁○○、丙○○坦承不諱，且經證人即
    被害人戊○○、甲○○於警詢時證述明確，並有彰化縣警察
    局車輛尋獲電腦輸入單、失車唯讀案件基本資料表、車籍查
    詢基本資料、戊○○、甲○○出具之贓物認領保管單、彰化
    縣警察局芳苑分局97年9 月22日芳警分偵字第0970012525號
    函文及附件在卷可稽。足認被告丁○○、丙○○之自白與事
    實相符，堪可採信。本件事證明確，被告2 人犯行堪以認定
    ，應依法論科。
三、核被告丁○○、丙○○事實欄一之(一)、(二)所為，均係犯刑法
    第320 條第1 項之竊盜罪。被告丁○○、丙○○就上開犯行
    ，有犯意之聯絡及行為之分擔，為共同正犯。被告2 人前後
    2 次竊盜犯行，犯意各別，應分論併罰。又被告丁○○、丙○○分別有如事實欄一所載之前案科刑及執行紀錄，有其等
    臺灣高等法院被告前案紀錄表附卷可參，其等受有期徒刑之
    執行完畢，5 年以內故意再犯有期徒刑以上之罪，2 人所犯
    上開各罪，均為累犯，均應依刑法第47條第1 項之規定，各
    加重其刑。爰審酌被告2 人均正值年輕力壯，竟不思循正途
    獲取財物，隨意竊取他人車輛，及其竊盜之手段、所得財物
    價值、犯後坦承犯行、智識程度等一切情狀，認公訴檢察官
    對被告2 人各具體求處有期徒刑2 年，略嫌過重，爰分別量
    處如主文所示之刑，並各依刑法第51條第5 款之規定，分別
    定其應執行之刑。被告2 人行竊所用之鑰匙1 支，雖為被告
    丁○○所有供犯罪所用之物，但並非違禁物，亦未扣案，為
    避免將來執行困難，爰不予宣告沒收。
據上論斷，應依刑事訴訟法第273 條之1 第1 項、第299 條第1
項前段，刑法第28條、第320 條第1 項、第47條第1 項、第51條
第5 款，刑法施行法第1 條之1 第1 項、第2 項前段，判決如主
文。
本案經檢察官乙○○到庭執行職務。
中    華    民    國    97    年    9     月    30    日
                  刑事第二庭    法  官  王  素  珍
以上正本證明與原本無異。
如不服本判決，應於判決收受後10日內，向本院提出上訴狀（須
附繕本）。
                                書記官  吳  伊  婷
中    華    民    國    97    年    9     月    30    日
附錄本案論罪科刑法條：
中華民國刑法第320條第1項
（普通竊盜罪、竊佔罪）
意圖為自己或第三人不法之所有，而竊取他人之動產者，為竊盜
罪，處5 年以下有期徒刑、拘役或5 百元以下罰金。
意圖為自己或第三人不法之利益，而竊佔他人之不動產者，依前
項之規定處斷。
前二項之未遂犯罰之。


司法院資訊處製作；財團法人民間司法改革基金會備份。
